臺灣高等法院臺南分院刑事裁定　　　　九十一年度交抗字第九八號　Ａ
　　　抗　告　人
　　　即受處分人　甲　○　○
右抗告人因違反道路交通管理處罰條例案件，不服臺灣雲林地方法院九十一年度交聲
字第四二號（中華民國九十一年六月二十七日裁定），提起抗告，本院裁定如左：
      主      文
抗告駁回。
      理      由
一、原法院以本件異議人甲○○於民國九十一年一月二十四日上午九時五十分許，駕
    駛車號Ｓ六─三三○一號自小客車行經國道一號高速公路北向一九二號公里處時
    ，違規行駛路肩之事實，業據證人即當時執勤之警員張仁山到庭結證稱：「在案
    發當天十九點五十分，我們在中山高速公路北上一九二公里處，當時我們警車停
    在路肩避車彎處，當時我們的警車是靜止狀態，異議人在跑路肩，當時只有異議
    人一部車在行駛，所以很清楚，異議人當時有超越一輛車號Ｈ七六三三一號自小
    貨車，再切入車道內，我馬上起步追上他的車，將他攔停下來」；另訊之證人謝
    煥忠即現場值勤之警員到庭亦證稱：「當天我跟張仁山一起在執勤，我從後視鏡
    發現異議人違規行使路肩，我當時坐在乘客座，張仁山坐在駕駛座，當時警車並
    沒有停靠避車彎最內側，從後視鏡可以明顯看到後方車輛行駛情形，當時異議人
    行駛路肩，我跟張仁山都發現，我們二人意見一致，所以才開車尾隨異議人的車
    ，再將他攔停，再開單舉發」等語屬實（見原審九十一年四月二十九日訊問筆錄
    ），足認異議人甲○○確於右揭時、地，有駕車違規行使高速公路路肩之事實，
    參以證人張仁山、謝煥忠均為依法執行職務之公務員，與異議人夙無嫌隙，若非
    異議人確有違規闖越紅燈之情事，證人自無設詞攀誣之理。綜上所述，異議人空
    言否認其有違規行駛路肩之行為，所辯無非事後卸責之詞，不足採信。本件原處
    分機關依道路交通管理處罰條例第三十三條第一項及第二十五條第三款之規定，
    裁處異議人新台幣三千三百元之罰鍰，並依第六十三條第一項記違規點數一點，
    於法並無不合。異議為無理由，而將上開異議駁回。
二、抗告意旨略以：抗告人被舉發違規時間為九十一年元月十四日上午九時五十分許
    ，當日非假日，且已過上班交通尖峰時間，行車速度可維持一百公里，無任何理
    由行走路肩，執勤員警當時坐在車內透過後視鏡觀察違規車輛，後視鏡所見與實
    物有明顯縮小差距，且透過車窗隔熱紙及有偏光太陽鏡，怎能清楚看到違規車輛
    顏色、形式、車牌號碼？再警員不當場照相存證舉發，而於異議人高速行駛內線
    車道時攔撿，實屬危險之行為，況警車當時停在國道北向一九二公里處，為一連
    續彎道，有很大死角，如何可以看到高速行駛的違規車輛，為此提起抗告，求撤
    銷原裁定云云。惟查：原處分機關依現有證據依道路交通管理處罰條例第三十三
    條第一項及第二十五條第三款之規定，裁處異議人新台幣三千三百元之罰鍰，並
    依第六十三條第一項記違規點數一點，核無不合業如前述，而原法院將受處分人
    之異議裁定予以駁回，亦無違誤，抗告人仍執陳詞否認違規，顯無理由，應予駁
    回。
三、爰依道路交通管理處罰條例第八十九條，刑事訴訟法第四百十二條，裁定如主文
    。
中    華    民    國      九十一      年      八      月      二十二    日
                                  臺灣高等法院臺南分院刑事第二庭
                                      審判長法官  游    明    仁
                                            法官  陳    清    溪
                                            法官  蘇    重    信
右正本證明與原本無異。
不得再抗告。
                                      法院書記官  李    珍    鳳
中    華    民    國      九十一      年      八      月      二十六    日
